臺灣彰化地方法院刑事判決
                                      110年度易字第137號
公  訴  人  臺灣彰化地方檢察署檢察官
被      告  黃世豪




            蕭玉嬌




上列被告等因竊盜案件，經檢察官提起公訴（109年度偵字第
11915號、109年度偵緝字第531號），被告等於準備程序進行中
為有罪之陳述，經告知簡式審判程序之旨，並聽取當事人之意見
後，本院改行簡式審判程序，判決如下：
    主          文
黃世豪共同犯竊盜罪，累犯，處有期徒刑柒月。
蕭玉嬌共同犯竊盜罪，累犯，處有期徒刑伍月，如易科罰金，以
新臺幣壹仟元折算壹日。
    犯罪事實及理由
一、本案之犯罪事實及證據，除犯罪事實欄二第3行「向劉彎彎
    借用之車牌號碼」更正為「向劉灣灣借用之車牌號碼」、第
    6行「車牌號碼00-0000號自小客車」更正為「號自
    用小客車」；另證據部分補充「員警職務報告、彰化縣警察
    局車行記錄匯出文字資料、被告黃世豪、蕭玉嬌於本院準備
    程序及審理時之自白」外，其餘均引用附件檢察官起訴書之
    記載。
二、論罪科刑部分：
(一)核被告黃世豪、蕭玉嬌所為，均係犯刑法第320條第1項之竊
    盜罪。被告2人就本案竊盜犯行，具有犯意聯絡及行為分擔
    ，為共同正犯。
(二)被告黃世豪前因竊盜及毒品案件，經臺灣苗栗地方法院以
    107年度聲字第368號裁定合併定應執行有期徒刑1年6月確
    定，於民國108年11月8日縮短刑期假釋出監並交付保護管束
    ，至同年12月25日保護管束期滿未經撤銷而視為執行完畢等
    情，有臺灣高等法院被告前案紀錄表在卷可稽，被告黃世豪
    雖於受上開有期徒刑之執行完畢後，5年內故意再犯本件有
    期徒刑以上之罪，且被告前已有因竊盜案件經科刑之紀錄，
    是再為本案犯行顯見未具悔改之心，難認其具備對於他人財
    產權之尊重意識，堪認其前案徒刑之執行難收成效，足徵被
    告對前案所受刑之執行欠缺警惕，爰依司法院釋字第775號
    解釋意旨，應依刑法第47條第1項之規定，加重其刑。
(三)被告蕭玉嬌前因違反護照條例及施用毒品案件，經臺灣苗栗
    地方法院以104年度聲字第1142號裁定合併定應執行有期徒
    刑6月確定，於105年3月2日徒刑執行完畢等情，有臺灣高等
    法院被告前案紀錄表在卷可參。被告蕭玉嬌雖於受上開有期
    徒刑之執行完畢後，5年內故意再犯本件有期徒刑以上之罪
    ，然揆諸司法院大法官釋字第775號解釋文意旨，本院審酌
    被告所犯前案，與本件案件之罪質不盡相同，無證據證明被
    告經上開案件執行完畢後，仍未收矯治之效，而有特別須加
    重其刑之必要，爰認毋庸另依刑法第47條第1項規定加重其
    刑，併此敘明。
(四)爰以行為人之責任為基礎，審酌被告黃世豪、蕭玉嬌不思以
    正當方式賺取財物，竟因一時貪念而起盜心，實不可取。惟
    念及被告2人犯後均坦承犯行，態度尚可，兼衡其等犯罪之
    動機、目的、手段、被害人所受損害、被告黃世豪自陳國小
    畢業、被告蕭玉嬌自陳國小肄業之教育程度、家庭經濟狀況
    等一切情狀，分別量處如主文所示之刑，並就被告蕭玉嬌部
    分，諭知易科罰金之折算標準，以示懲儆。
三、沒收部分：
(一)被告黃世豪、蕭玉嬌所共同竊得之「車牌號碼00-0000號自
    用小客車」1輛，雖屬被告2人之犯罪所得，惟已返還予告訴
    人洪勝淋乙情，此有告訴人109年9月2日警詢筆錄在卷可參
    ，依刑法第38條之1第5項規定，均不予宣告沒收。
(二)另扣案被告黃世豪國民身分證及健保卡各1張，雖屬被告黃
    世豪所有，惟與本案竊盜犯行無關，爰不予宣告沒收，附此
    敘明。
四、據上論斷，應依刑事訴訟法第273條之1第1項、第299條第1
    項前段、第310條之2、第454條第2項，判決如主文。
本案經檢察官林裕斌提起公訴，檢察官林子翔到庭執行職務。
`
中　　華　　民　　國　 110　　年　　3　　 月　　23　　日
                  刑事第八庭    法  官  林于捷
以上正本證明與原本無異。
如不服本判決應於收受判決後20日內向本院提出上訴書狀，並應
敘述具體理由。其未敘述上訴理由者，應於上訴期間屆滿後20日
內向本院補提理由書( 均須按他造當事人之人數附繕本) 「切勿
逕送上級法院」。
告訴人或被害人對於判決如有不服具備理由請求檢察官上訴者，
其上訴期間之計算係以檢察官收受判決正本之日期為準。 
中　　華　　民　　國　　110 　年　　3 　　月　　23　　日
                                書記官  黃鏽金
所犯法條：
刑法第320條：
意圖為自己或第三人不法之所有，而竊取他人之動產者，為竊盜
罪，處5年以下有期徒刑、拘役或50萬元以下罰金。
意圖為自己或第三人不法之利益，而竊佔他人之不動產者，依前
項之規定處斷。
前二項之未遂犯罰之。

附件：
臺灣彰化地方檢察署檢察官起訴書
                                    109年度偵字第11915號
                                    109年度偵緝字第531號
    被　　　告　黃世豪　男　43歲（民國00年00月00日生）
                        住苗栗縣○○鄉○○村00鄰○○路00
                        0號○○○○○○○○○）
                        現在法務部○○○○○○○附設勒附
                        設勒戒處所執行觀察勒戒
                        國民身分證統一編號：Z000000000號
                蕭玉嬌　女　32歲（民國00年0月00日生）
                        住苗栗縣○○市○○里00鄰○○000
                        號2樓之5
                        現在法務部○○○○○○○○○附設
                        勒戒處所執行觀察勒戒
                        國民身分證統一編號：Z000000000號
上列被告等因竊盜案件，業經偵查終結，認應該提起公訴，茲將
犯罪事實及證據並所犯法條分敘如下：
        犯罪事實
一、㈠黃世豪前於民國106年間，因竊盜等案件，經法院分別判處
    有期徒3月及5月(2次)確定；又因施用毒品等案件，經法院
    分別判處有期徒刑5月(2次)確定。上開判決合併應執行有期
    徒刑1年6月。黃世豪於108年11月8日縮短刑期假釋出監，於
    同年12月25日假釋期滿，未經撤銷，以已執行論。㈡蕭嬌前
    於101年間，因違反護照條例，經法院判處有期徒刑4月；另
    因施用毒品案件，被法院判處有期徒刑3月，合併應執行有
    期徒刑6月，於105年3月2日執行完畢。
二、詎2人均不知警惕，猶共同基於意圖為自己或他人不法所有
    之竊盜犯意聯絡，109年8月30日4時42分許，共乘由蕭嬌向
    劉彎彎借用之車牌號碼000-000號普通重型機車至彰化縣彰
    化市建國南路109巷107弄旁空地，黃世豪下車後，即以不明
    物品撬開車門鎖及電門鎖之手法，竊取洪勝淋所有之車牌號
    碼00-0000號自小客車。得手後，黃世豪及蕭嬌即分別駕駛
    自小客車及騎乘機車離去，並以該車作為代步之交通工具。
    嗣於同年月30日，蕭嬌在彰化縣○○市○○路000號「三民賓館
    」207房為警循線查獲。於同年月31日3時40分許，上開自小
    客車亦在臺中市○○區○里○街0號為警尋獲(已發還)，並在車
    內方向盤上採得與黃世豪高度相似之DNA。
三、案經洪勝淋訴由彰化縣警察局彰化分局偵辦。證據並所犯法
    條
一、證據清單：

編號 證據方法 待證事項 ㈠ 被告蕭玉嬌、黃世豪於警詢及偵查中之供述。 1、被告蕭玉嬌坦承搭載被告黃世豪前往竊車之地點，惟矢口否認對於被告黃世豪竊車有所知悉。惟被告2人交往多年，而被告黃世豪涉犯竊車案件，前科累累，被告黃世豪顯無可能於凌晨4時去向朋友「借車」，被告被告蕭嬌所辯顯不足採信。 2、被告黃世豪對於與被告蕭玉嬌共同前往竊車一情，坦承不諱。 ㈡ 告訴人洪勝淋之警詢指訴。 告訴人於109年8月29日1時許，將上開自小客車停放在上開失竊地點，翌日13時50分發現車輛遭竊之事實。 ㈢ 證人劉彎彎之警詢筆錄。 被告蕭玉嬌偕同被告黃世豪於109年8月26日17時許，在彰化縣○○市○○街00號前向證人借用號普通重型機車。案發後，員警訪查證人，證人遂向被告蕭玉嬌詢問機車下落，並因此在彰化縣○○市○○路000號「三民賓館」查獲被告蕭玉嬌。 ㈣ 彰化縣警察局彰化分局搜索扣押筆錄及扣押物品目錄表贓物認領保管單。 員警查獲被告蕭玉嬌時，得其同意後，在旅館207房內扣得被告蕭玉嬌犯罪時所穿的黑色上衣(已先發還被告蕭玉嬌)及被告黃世豪之身分證、健保卡。 ㈤ 現場照片2張、路口監視影像照片9張、證人機車照片1張及被告蕭玉嬌上衣照片1張。 1、被告2人行竊之事實。 2、被告蕭玉嬌遭查扣之上衣與案發時所穿的上衣相同。 3、員警事後在被告2人投宿之旅館外，查獲被告蕭玉嬌向證人所借得之機車。 ㈥ 臺中市政府警察局豐原分局刑案現場勘察報告及臺中市警察局鑑定書。 1、告訴人之車輛被尋獲後，未發現明顯遭破壞的跡象，告訴人稱駕駛座門鎖及電門鎖遭損壞，車內補胎器、行車紀錄器、機油被竊。 2、經採得方向盤上之DNA進行比對，雖檢出基因位數少，尚不足以達到個化程度，但就已檢出的8組型別，已顯示與被告黃世豪之DNA型別高度相似。 


二、核被告2人所為，均係犯刑法第320條第1項竊盜罪嫌。渠等
    有犯意之聯絡及行為之分擔，請依共同正犯論處。又被告2
    人皆於受上開有期徒刑之執行完畢後，5年內故意再犯本件
    有期徒刑以上之罪，為累犯，請依刑法第47條第1項之規定
    酌情加重其刑。
三、依刑事訴訟法第251條第1項提起公訴。此  致臺灣彰化地方
    法院中　　華　　民　　國　 110　　年　   1　　月　  
    26    日檢  察  官  林  裕  斌本件正本證明與原本無異
    。中　　華　　民　　國　 110　　年　   2　　月　   2
      　日書  記  官  楊  自  剛所犯法條：中華民國刑法第
    320條意圖為自己或第三人不法之所有，而竊取他人之動產
    者，為竊盜罪，處5年以下有期徒刑、拘役或50萬元以下罰
    金。意圖為自己或第三人不法之利益，而竊佔他人之不動產
    者，依前項之規定處斷。前二項之未遂犯罰之。
參考法條：
中華民國刑法第28條
（共同正犯）
二人以上共同實行犯罪之行為者，皆為正犯。
中華民國刑法第47條
（累犯）
受徒刑之執行完畢，或一部之執行而赦免後，五年以內故意再犯
有期徒刑以上之罪者，為累犯，加重本刑至二分之一。
第 98 條第 2 項關於因強制工作而免其刑之執行者，於受強制
工作處分之執行完畢或一部之執行而免除後，五年以內故意再犯
有期徒刑以上之罪者，以累犯論。
【註：本條文第1項規定：「受徒刑之執行完畢，或一部之執
      行而赦免後，五年以內故意再犯有期徒刑以上之罪者，為
      累犯，加重本刑至二分之一。」，依據司法院大法官民國
      108年2月22日釋字第775號解釋，有關累犯加重本刑部分
      ，對人民受憲法第8條保障之人身自由所為限制，不符憲
      法罪刑相當原則，牴觸憲法第23條比例原則。於此範圍內
      ，有關機關應自本解釋公布之日起2年內，依本解釋意旨
      修正之。於修正前，為避免發生罪刑不相當之情形，法院
      就該個案應依本解釋意旨，裁量是否加重最低本刑。】